【裁判字號】    95,訴,5271
【裁判日期】    950626
【裁判案由】    清償借款
【裁判全文】
臺灣臺北地方法院民事判決              95年度訴字第5271號
原      告  台北國際商業銀行股份有限公司
法定代理人  乙○○
訴訟代理人  甲○○
被      告  松雪企業股份有限公司
兼
法定代理人  己○○
被      告  戊○○
            丁○○
上 列四 人
訴訟代理人  丙○○    住台北市○○○路○段450巷6弄3號
上列當事人間清償借款事件，本院於民國95年6月12日言詞辯論
終結，判決如下：
    主  文
被告應給付連帶給付原告新台幣壹佰捌拾萬肆仟柒佰玖拾壹元，
及如附表二所示之利息、違約金。
訴訟費用由被告連帶負擔。
本判決於原告以新台幣陸拾萬貳仟元或同面額之中央政府重大交
通建設公債甲類第六期債票（八十五年度）為被告供擔保後，得
假執行。
    事實及理由
一、程序方面：按當事人得以合意定第一審管轄法院。但以關於
    由一定法律關係而生之訴訟為限，民事訴訟法第24條第1項
    定有明文。本件兩造約定由本院為第一審管轄法院，有綜合
    授信約定書（下稱約定書）第13條可按，本院自有管轄權。
二、原告起訴主張：被告松雪企業股份有限公司（下稱松雪公司
    ）於民國93年6月4日邀同被告己○○、丁○○、戊○○為連
    帶保證人分別向原告借款2筆，各為新台幣（下同）250萬元
    ，借款期間、利率均如附表一所示，自第1期起，本息平均
    攤還，如未按期償還本息時，逾期在6個月以內者按上開利
    率10%，逾期在6個月以上者，其超過6個月部分，按上開利
    率20%計算之違約金。惟被告松雪公司僅繳款至95年2月4日
    止，依約定書第5條第1項之約定，被告已喪失期限利益，本
    件借款視為全部到期，被告松雪公司尚欠原告本金1,804,79
    1元及其如附表二所示之利息、違約金，而被告己○○、丁
    ○○、戊○○依約定應負連帶保證之責等語，為此聲明如主
    文第1項所示。
三、被告對於原告請求之金額、提出之證物固不爭執，惟辯以：
    希望能與原告協商等語。並聲明：原告之訴駁回。
四、原告主張之上開事實，已據其提出借款撥貸書、綜合授信約
    定書、增補契約、單筆放款繳息狀況查詢單等件為證，核屬
    相符，且為被告所不爭執，堪信原告之主張為真實。被告雖
    以前詞置辯，惟被告上開所辯屬其應以如何方式清償上述債
    務之問題，與被告應負上開債務之責無關，從而，原告依借
    貸契約請求被告給付如主文第1項所示之本金、利息、違約
    金，均有理由，應予准許。
五、假執行之宣告：原告陳明願供擔保，請求宣告假執行，核無
    不合，茲酌定相當之擔保金額，予以准許。
六、據上論結，本件原告之訴為有理由，依民事訴訟法第85條第
    2項、第390條第2項，判決如主文。
中    華    民    國    95    年    6    月    26    日
                  民事第四庭    法  官  陳邦豪
以上正本係照原本作成。
如對本判決上訴，須於判決送達後二十日之不變期間內，向本院
提出上訴狀。
中    華    民    國    95    年    6    月    26    日
                                書記官  薛德芬


司法院資訊處製作；財團法人民間司法改革基金會備份。
